422Edepot - Archives communales déposées de Poyans
Archives Départementales de la Haute-Saône
Série Edepot
ARCHIVES COMMUNALES DEPOSEES. ARCHIVES DES INTERCOMMUNALITES.
422Edepot - Archives communales déposées de Poyans
1558-1949
422Edepot1-53
Archives Départementales de la Haute-Saône 14B rue Miroudot St Ferjeux 70000 VESOUL
COMMUNE DE POYANS
(1) La première page manque. (2) A l'envers du registre, lettres et ordres de la garde nationale (1832-1835). (3) Voir 422 E dépôt 9/D2, réorganisation (an IV-an V); 422 E dépôt 25/D13, lettres et ordres (1832-1835). Sources complémentaires aux Archives Départementales de la Haute-Saône: B 8722 à 8726, justice seigneuriale de Poyans (1740-1789). H 420, droits de l'abbaye de Theuley sur la seigneurie de Poyans (1243). H 432, idem, abbaye de Bèze (1565-1689). H 937, idem, abbaye de Colonge (1226-1787). H 1027 à 1029, biens curiau et possessions des Ursulines de Gray à Poyans (1555-1792). 3 O 436, travaux communaux (depuis 1820).
Modalités d'entrée
Dépôt du 12/05/2004
Dernier ajout le 12/05/2004
Archives publiques
Sommaire
ARCHIVES ANCIENNES
IMPOSITIONS (1693-1780)
422 Edepot 1-2
BOIS-SINISTRE (1739-1780)
422 Edepot 3
JUSTICE (1652-1775)
422 Edepot 4
CULTE (1558-1791)
422 Edepot 5, 422 Edepot 12-16
AGRICULTURE (1767-1767)
422 Edepot 6
DOCUMENTS D'ORIGINE PRIVEE (1679-1780)
422 Edepot 7
ARCHIVES MODERNES
ADMINISTRATION GENERALE DE LA COMMUNE (1790-1913)
422 Edepot 8-11, 422 Edepot 17-26
STATISTIQUES-ECONOMIE SOCIALE (1852-1892)
422 Edepot 27
CONTRIBUTIONS-ADMINISTRATIONS FINANCIERES (1791-1916)
422 Edepot 28-37
AFFAIRES MILITAIRES (1813-1944)
422 Edepot 38-39
POLICE-HYGIENE PUBLIQUE ET SALUBRITE (1817-1949)
422 Edepot 40
ELECTIONS-PERSONNEL COMMUNAL (1808-1912)
422 Edepot 41
FINANCES DE LA COMMUNE (1819-1819)
422 Edepot 42
EDIFICES PUBLICS (1793-1887)
422 Edepot 43
BIENS ET BOIS COMMUNAUX-EAUX (1793-1836)
422 Edepot 44-46
VOIRIE-REGIME DES EAUX (1808-1931)
422 Edepot 47-50
CULTE (1927-1927)
422 Edepot 51
ASSISTANCE ET PREVOYANCE (1810-1913)
422 Edepot 52
INSTRUCTION PUBLIQUE (1833-1901)
422 Edepot 53
- ARCHIVES ANCIENNES
  - IMPOSITIONS
    - Arpentement général du territoire de Poyans (1693-1723). Extrait de l'arpentement (1693-1697). Autre extrait incomplet (s.d.)., 422 Edepot 1; CC1
      Communicabilité
      Communicable
      Thesaurus historique:
      arpentement
      Noms géographiques:
      POYANS
    - Reconnaissance par les habitants des domaines et droits seigneuriaux (1612, et une copie de 1697). Assignation pour le paiement de la "gerbe de passion" (1701). Procès concernant les droits seigneuriaux sur les bois, terres, four banal (1766-1779)., 1739-1780; 422 Edepot 2; CC2
      Thesaurus administratif:
      FISCALITE IMMOBILIERE
  - BOIS-SINISTRE
    - Répartition des coupes de bois entre les habitants (1739). Arrêt du conseil d'état autorisant la vente du quart en réserve (1780, 1 plan). Sinistre. Procès contre les habitants dont les maisons ont été incendiées (1775-1777)., 1739-1780; 422 Edepot 3; DD1
      BOIS; INCENDIE
  - JUSTICE
    - Sentence prononcée dans un procès entre le curé de Poyans et Renobert Decusey (1652). Cassation d'un jugement concernant les terres des Royes (1775)., 1652-1775; 422 Edepot 4; FF1
      JUSTICE
      POYANS; ROYES (LES)
      Noms de personnes:
      DECUSEY (Renobert)
  - CULTE
    - Attestation par le curé Gelin, de la publication d'un ban de mariage (1703). Fabrique. Achat d'un terrain (1558, 1 parchemin), amodiations (1717-1772)., 1558-1772; 422 Edepot 5; GG6
      VIE RELIGIEUSE
      GELIN
    - Registre paroissial de Poyans, Colonge (commune de Broye-les-Loups) et Broye-les-Loups: baptêmes, mariages, sépultures (novembre 1690-mars 1692; 1690, avril-juin; 1692, mars-juin, un acte de janvier; 1687, avril-novembre; 1688; 1687, février, novembre; 1688, avril-décembre; 1689, janvier-avril, sépultures uniquement d'avril à août, avril-décembre; 1690, mars-avril; un acte de février 1693); baptêmes (1682, janvier-mars, 1683-octobre 1686; 1682, mars-novembre; juillet 1670-février 1671; décembre 1686-avril 1687; janvier 1671-1681; août 1663-mars 1664; 1668-juin 1670; 1667, juillet-décembre; septembre 1664-avril 1667; 1686, novembre-décembre; plusieurs actes de 1682 à 1685); baptêmes, mariages et sépultures (août 1692-mars 1694; plusieurs actes de 1693; mars 1694-avril 1697); baptêmes en latin (mai-juillet 1681; quelques actes de 1680; août 1663-1679); baptêmes, mariages et sépultures (1705-janvier 1706; 1701-février 1705; février 1706-1727; 1729, à l'envers, de décembre à janvier; 1708, de décembre à septembre et janvier à avril). Lacunes diverses pour tous les actes en 1687, 1688, 1690 (juin-novembre), 1692; les années 1698, 1699, 1700 manquent, ainsi que les actes d'avril à septembre 1728. Cette dernière lacune est comblée par le premier registre de la collection déposée par le greffe du Tribunal de Gray aux Archives Départementales, qui commence en 1728. Pas de mariages, ni de sépultures avant 1687., 1663-1729; 422 Edepot 12; GG1
      Support de substitution
      Cote 5Mi2R81
      Non communicable physiquement
      Raison: document microfilmé
      REGISTRE PAROISSIAL
      registre paroissial
      BROYE-LES-LOUPS-ET-VERFONTAINE; COLONGE; POYANS
    - Registre paroissial de Poyans: baptêmes, mariages et sépultures (1730-1731; 1732; un double de cette année; 1733-1734; 1735-1737; 1738-novembre 1741; décembre 1741-1746); sépultures (1747-1750); baptêmes et mariages (1747-1750; 1751-1753); sépultures (1751-1753); baptêmes et mariages (novembre 1757-1758; 1759, février-juillet, acte de décès de Nicolas Perchet, curé de Poyans, et un autre acte de décès, octobre-décembre; 1760, janvier-septembre)., 1730-1760; 422 Edepot 13; GG2
      PERCHET (Nicolas)
    - Registre paroissial de Poyans: baptêmes et mariages (octobre 1760-1765, baptême de la grosse cloche dont le parrain fut Jean-Baptiste-Marie-Adéodad Taillepied, seigneur d'Autrey et la marraine, son épouse, Geneviève-Marie Lemercier le 5 novembre 1760); sépultures (décembre 1760-juin 1763, un acte de baptême, octobre-novembre 1763, 1764-1765); baptêmes et mariages (1766); sépultures (1766--1768); baptêmes et mariages (1767-février 1770); sépultures (1769)., 1760-1770; 422 Edepot 14; GG3
      LEMERCIER (Geneviève-Marie); TAILLEPIED (Jean-Baptiste-Marie-Adéodad)
    - Registre paroissial de Poyans: sépultures (1770); baptêmes et mariages (mai 1770-décembre 1771); sépultures (1771-1772); baptêmes et mariages (1772-1773); sépultures (1773); baptêmes, mariages et sépultures (1774); baptêmes et mariages (1775); sépultures (1775-1776); baptêmes et mariages (1776-1777); sépultures (1777); baptêmes et mariages (1778); baptêmes, mariages et sépultures (1779). Baptême de la grosse cloche dont le parrain fut Pierre-Gaspard Grimod, comte d'Orsay et seigneur de Poyans le 30 mai 1779 et le 27 juillet, baptême de la principale cloche dont le parrain fut Jean-François-Louis-Marie Grimod, comte d'Orsay, seigneur d'Autrey et de Nogent (Eure-et-Loir)., 1770-1779; 422 Edepot 15; GG4
      GRIMOD (Jean-François-Louis-Marie); GRIMOD (Pierre-Gaspard)
    - Registre paroissial de Poyans et Broye-les-Loups: baptêmes, mariages et sépultures (1780- juin-décembre 1783, janvier-juin 1784-1791). Baptême de la petite cloche dont le parrain fut Charles-François Jouart, étudiant, fils de Nicolas Jouart, notaire à Gray, et la marraine Anne Rousselain, fille de Charles, marchand à Dijon et le même jour 9 juin 1783, baptême de la grosse cloche dont le parrain fut Nicolas Matherot, chanoine de Gray et la marraine Apolline Fariney, supérieure des Ursulines de Gray. A la fin du registre, un acte de décès de décembre 1790. Parmi ces actes, on note le décès d'Antoine Testevuide, curé de Poyans le 1er mai 1785., 422 Edepot 16; GG5
      BROYE-LES-LOUPS-ET-VERFONTAINE; POYANS
      FARINEY (Apolline); JOUART (Charles-François); JOUART (Nicolas); MATHEROT (Nicolas); ROUSSELAIN (Anne); ROUSSELAIN (Charles); TESTEVUIDE (Antoine)
  - AGRICULTURE
    - Etat des semences faites par les habitants dans la "Pye des Sombres"., 1767; 422 Edepot 6; HH1
      AGRICULTURE
      POYANS; PYE DES SOMBRES (LA)
  - DOCUMENTS D'ORIGINE PRIVEE
    - Acte de vente d'une terre à Poyans, entre particuliers (1679). Inventaire des archives déposées à la sacristie (1780)., 1679-1780; 422 Edepot 7; II1
- ARCHIVES MODERNES
  - ADMINISTRATION GENERALE DE LA COMMUNE
    - Registre (1) d'actes divers: délibérations du conseil municipal (1790-an VIII), extraits du registre du conseil d'administration du département (1790), réquisitions (an II)., 422 Edepot 8; D1
      REGISTRE; DELIBERATION
      CONSEIL MUNICIPAL
    - Registre d'actes divers: délibérations du conseil municipal et arrêtés du maire (an II-an VI), répartition des réquisitions (an II-an III), état des propriétés de l'émigré Grimod (an II), réorganisation de la garde nationale (an IV-an V)., 422 Edepot 9; D2
      REGISTRE; DELIBERATION; ARRETE DU MAIRE
      GRIMOD (émigré)
    - Registre d'actes divers: rapports des gardes et messiers (1790-1791), décrets de la convention nationale et bulletins des lois (an II-an III), réquisitions et délibérations du conseil municipal (an XIII-1817)., 1790-1817; 422 Edepot 10; D3
      REGISTRE; DELIBERATION; RAPPORT
    - Registre de correspondance, délibérations du conseil municipal et actes divers., 1817-1878; 422 Edepot 11; D4
      REGISTRE; CORRESPONDANCE; DELIBERATION
    - Délibérations du conseil municipal., 1831-1838; 422 Edepot 17; D5
    - Délibérations du conseil municipal., 1838-1852; 422 Edepot 18; D6
    - Délibérations du conseil municipal., 1852-1871; 422 Edepot 19; D7
    - Délibérations du conseil municipal., 1871-1880; 422 Edepot 20; D8
    - Délibérations du conseil municipal., 1880-1891; 422 Edepot 21; D9
    - Délibérations du conseil municipal., 1892-1905; 422 Edepot 22; D10
    - Arrêtés municipaux avec table des matières., 1838-1865; 422 Edepot 23; D11
      REGISTRE; ARRETE DU MAIRE
    - Registre de correspondance, copies de lettres., 1825-1838; 422 Edepot 24; D12
      REGISTRE; CORRESPONDANCE
    - Registre (2) de correspondance, enregistrement départ et arrivée, et quelques copies de lettres., 1839-1851; 422 Edepot 25; D13
    - Registre de correspondance, enregistrement départ et arrivée., 1878-1913; 422 Edepot 26; D14
  - STATISTIQUES-ECONOMIE SOCIALE
    - Statistiques agricoles, quinquennale et décennales (1852-1892). Industrie. Registre des livrets d'ouvriers (1856-1888)., 422 Edepot 27; F1
      STATISTIQUE
      INDUSTRIE; PRODUCTION AGRICOLE
  - CONTRIBUTIONS-ADMINISTRATIONS FINANCIERES
    - Cadastre: état de section., 1791; 422 Edepot 28; G1
      ETAT DE SECTION
    - Déclarations des propriétaires pour l'établissement des états de section., 1791; 422 Edepot 29; G2
      DECLARATION; REGISTRE
    - Déclarations des propriétaires pour l'établissement des états de section., 1791; 422 Edepot 30; G3
      REGISTRE; DECLARATION
    - Déclarations des propriétaires pour l'établissement des états de section et déclarations des propriétés bâties., 1791; 422 Edepot 31; G4
      DECLARATION
    - Livre des mutations, 1er volume., 1818; 422 Edepot 32; G5
      LIVRE FONCIER
    - Livre des mutations, 2° volume., 1818; 422 Edepot 33; G6
    - Métré des bâtiments de la commune., 1847-1848; 422 Edepot 34; G7
    - Matrices générales des quatre contributions (1818-1825, 1829-1838)., 1818-1838; 422 Edepot 35; G8
      MATRICE D'IMPOSITION
      FISCALITE DES PERSONNES
    - Matrices générales des quatre contributions (1854-1881, 1912-1916)., 1854-1916; 422 Edepot 36; G9
    - Enquête sur l'état de bornage des propriétés (1891). Tableau comparatif des évaluations des maisons et usines dans le canton (s.d.). Liste des commissaires-répartiteurs (1901). Perception. Etat des propriétés foncières (1850). Enregistrement et domaines. Création d'un bureau (1863). Règlement d'un décompte concernant l'adjudication du monastère des Augustins à Champlitte (1822). Relevé d'actes translatifs des propriétés foncières (1838-1839)., 1822-1901; 422 Edepot 37; G10
      ENREGISTREMENT; FISCALITE IMMOBILIERE
      Noms d'organismes:
      AUGUSTINS
  - AFFAIRES MILITAIRES
    - Armée territoriale. Tableau de recensement des classes 1855 à 1865, avis d'inscription dans d'autres communes (1854-1897). Déserteur (1813). Engagés volontaires (1820-1890). Registre des notifications (1819-1867). Logement et cantonnement des troupes (1878-1903, 1944). Invasion de 1815. Réquisitions (1814-1819). Guerre de 1871. Réquisitions, emprunts pour solder les frais d'indemnisation, état nominatif des habitants mobilisés, subside aux communes (1870-1874)., 1813-1944; 422 Edepot 38; H1
      RECENSEMENT MILITAIRE
      CONSCRIPTION; GUERRE
    - Garde nationale (3). Armement, visite des armes, déclarations des possesseurs d'armes (1816-1849). Bulletins individuels et relevés nominatifs (1832-1848). Etats des mutations (1844-1850). Etats nominatifs (classes 1864-1867). Procès-verbaux d'élection des officiers et sous-officiers (1831-1848). Bataillon cantonal: règlement relatif au service ordinaire (1832), état des citoyens mobilisables (1848), dépenses résultant de la formation du bataillon (1834, 1850). Sapeurs-pompiers. Création d'une subdivision (1855). Acquisition d'une pompe à incendie, état de la pompe (1846, 1854, 1892)., 1816-1892; 422 Edepot 39; H2
      PROCES-VERBAL D'ELECTION; LISTE NOMINATIVE
      SAPEUR POMPIER
      garde nationale
  - POLICE-HYGIENE PUBLIQUE ET SALUBRITE
    - Police locale. Autorisations préfectorales de réparations des toitures en chaume (1853-1866), d'établissement d'un four à chaux (1843). Arrêté de fermeture d'un débit de boissons (1851). Registre d'inscription des voyageurs (1912-1932). Autorisation d'inhumation dans une propriété privée (1877). Transport de corps (1949). Hygiène publique et salubrité. Epidémies, statistique du choléra (1853-1854). Epizooties, arrêtés préfectoraux, réclamation du vétérinaire (1817, 1886, 1939). Sinistres, grêle et incendies (1875-1911)., 1817-1949; 422 Edepot 40; I1
      ARRETE PREFECTORAL; STATISTIQUE
      EPIDEMIE; GRELE; INCENDIE; POLICE; SINISTRE; TRANSPORT DE CORPS
  - ELECTIONS-PERSONNEL COMMUNAL
    - Listes électorales (1831-1848), listes de scrutin (1852, 1900-1912). Conseil municipal (1834-1912), vote pour le rétablissement de l'Empire (1852), plébiscite (1870), conseil général et d'arrondissement (1852-1910): procès-verbaux des élections. Personnel communal. Gardes-champêtres, marchés, démissions, plaintes contre les gardes (1808-1848). Cantonniers, démission, nomination (1857)., 1808-1912; 422 Edepot 41; K1
      LISTE ELECTORALE; PROCES-VERBAL D'ELECTION
      ELECTEUR; ELECTION CANTONALE; ELECTION MUNICIPALE; PERSONNEL
  - FINANCES DE LA COMMUNE
    - Comptes de gestion., 1819; 422 Edepot 42; L1
      COMPTE DE GESTION
      FINANCES COMMUNALES
  - EDIFICES PUBLICS
    - Réparations à la cure et construction de deux passerelles (1844). Réparations aux cimetière presbytère et maison commune (1857). Presbytère, acquisition, réparations (1793-1860). Eglise, réparations, reconstruction du clocher (4 plans), acquisition d'une cloche (1820-1826). Fontaine, acquisitions de terrain pour construction, puis pour agrandissement (1821-1881). Maison commune-école, réparations (1 plan), agrandissement (2 plans), échange de terrain (1838-1887)., 1793-1887; 422 Edepot 43; M1
      PLAN
      CIMETIERE; ECOLE; EDIFICE CULTUEL; HOTEL DE VILLE; PRESBYTERE
  - BIENS ET BOIS COMMUNAUX-EAUX
    - Réintégration de la commune dans ses propriétés communales (an III), sentence arbitrale au sujet de terres acensées (an III), état des biens (s.d.), vente (1814), 2 plans de prés (1820, 1825), délimitation de 2 parcelles (1866)., An III-1866; 422 Edepot 44; N1
      BAUX RURAUX
    - Pièces de procédure concernant l'étang d'Echalonge, réservoir du haut-fourneau d'Autrey, qui inonde régulièrement la prairie de Poyans (3 plans)., 1793-1836; 422 Edepot 45; N2
      NAPPE D'EAU
      ECHALONGE; POYANS
    - Partage et délimitation de la forêt des Grands Bois (an III-an X, 1 plan). Droit de pâturage dans la forêt d'Autrey (1807). Procès-verbal d'aménagement, nettoiement des coupes, bornage (1851-1876). Délimitation des bois Boncourt et Grand Bouchot (1825, 1 plan). Puits. Pièces concernant son creusement selon les indications de l'abbé Paramelle, géologue (1846-1848)., An III-1876; 422 Edepot 46; N3
      PLAN; PROCES-VERBAL D'AMENAGEMENT FO
      BOIS; DROITS D'USAGE FORESTIERS; EAU POTABLE
      AUTREY-LES-GRAY; BOIS BONCOURT; GRAND BOUCHOT; GRANDS BOIS (LES); POYANS
  - VOIRIE-REGIME DES EAUX
    - Voirie urbaine. Alignement et élargissement des rues (1 plan, 1813-1910). Petite voirie. Chemins vicinaux, état des travaux, tableaux généraux, emprunt pour l'achèvement des travaux, subventions industrielles pour dégradations (1837-1893, 1 plan). Chemin de défruitement, acquisitions de terrain pour prolongement (1848). Chemin dit "du Milieu", création, acquisitions de terrains (1890-1892, 1 plan)., 1813-1926; 422 Edepot 47; O1
      CHEMIN RURAL; VOIE COMMUNALE
    - Chemin de petite communication n° 4, de Poyans à Broye-les-Loups: réparations, élargissement, construction d'aqueducs et bordures de trottoirs (1815-1909, plans). Chemin vicinal n° 3, de Poyans à Nantilly: redressement, élargissement, acquisitions de terrains (1857-1884, plans). Chemin rural n° 1, dit de Verfontaine: reconnaissance, élargissement (1873-1902, plans). Chemin rural de Poyans à Autrey: travaux (1879-1883, plan). Chemin rural n° 4, dit de France: reconnaissance, élargissement (1881-1903, plans)., 422 Edepot 48; O2
      CHEMIN RURAL
    - Chemin de grande communication n° 27, d'Essertenne à Ecuelle: redressement, acquisitions de terrains (1808-1879, 2 plans). Chemin vicinal n° 5, de Poyans à Mantoche: construction de chaussée, acquisitions de terrains, réfection du pontceau de Colonge (1873-1901, plans). Chemin de grande communication n°2, d'Autrey à Pontailler: construction d'aqueduc, aliénation de terrains, alignement (1877-1905, plan)., 1808-1905; 422 Edepot 49; O3
      OUVRAGE D'ART; ROUTE DEPARTEMENTALE
      COLONGE; POYANS
    - Curage des fossés et ruisseaux (1863-1931, plans). Barrage d'irrigation, réglementation, autorisation (1878-1895). Patouillets: autorisations d'établissement (1836-1862)., 1836-1931; 422 Edepot 50; O4
      COURS D'EAU; MINERAI
  - CULTE
    - Fondations pieuses: arrêté préfectoral., 1927; 422 Edepot 51; P1
  - ASSISTANCE ET PREVOYANCE
    - Pensions de retraités militaires (1811-1870). Demande d'admission dans un hôpital pour un enfant infirme (1842). Médecine gratuite: traité avec le docteur Richard (1862); admission des indigents (1844-1898); distribution des secours (1855-1856). Placement d'une enfant sourde et muette à l'institution (1873). Registre d'inscription des enfants assistés et correspondance avec la sous-préfecture (1877-1878). Protection des enfants du 1er âge (1878-1909). Contentieux des frais de pension à l'asile de Maréville de l'aliéné Billet (1907-1911). Délibérations du bureau de bienfaisance (1810-1816). Nomination des membres du bureau d'assistance médicale (1840-1913)., 1810-1913; 422 Edepot 52; Q1
      DELIBERATION
      AIDE SOCIALE A L'ENFANCE; ENFANT HANDICAPE; PROTECTION SOCIALE
      BILLET; RICHARD (docteur)
  - INSTRUCTION PUBLIQUE
    - Matériel scolaire: acquisition, subventions, inventaire (1854-1892). Dépenses scolaires: mandatement d'office (1882-1890). Listes nominatives des enfants de 6 à 13 ans (1885-1896). Instituteurs, nominations, démission (1841-1896). Comité supérieur d'instruction primaire, nomination des membres, extraits de délibérations (1833-1883). Caisse des écoles: création, subvention de l'état, réorganisation (1882-1901)., 1833-1901; 422 Edepot 53; R1
      LISTE NOMINATIVE; DELIBERATION
      VIE SCOLAIRE